臺灣桃園地方法院刑事判決　　　　　　　　　　　　　　九十年度訴字第九九八號
　　公　訴　人　臺灣桃園地方法院檢察署檢察官
　　被　　　告　辰○○
右列被告因偽造文書等案件，經檢察官提起公訴（九十年度偵字第七０一五、九０一
０號）及移送併辦（九十年偵字第一四九四０號），本院判決如左：
    主  文
辰○○共同連續意圖為自己不法之所有，以恐嚇使人將本人之物交付，處有期徒刑壹
年陸月。扣案之六角扳手壹支及未扣案之螺絲起子壹支均沒收。
    事  實
一、辰○○基於意圖為自己不法之所有之概括犯意，持自備之客觀上足對人之生命、
    身體構成威脅、具有危險性之螺絲起子一支，連續為附表編號二、三、四之竊盜
    行為（行為時間、地點、方式、竊得財物如各該附表編號所示）；又基於同前不
    法犯意，夥同不詳真實姓名、年籍、住居所綽號「二郎」者之成年男子，共同持
    辰○○所有之客觀上足對人之生命身體構成威脅、具有危險性之六角扳手一支，
    連續為附表編號一、五號之竊盜行為（行竊時間、地點、方式、竊得財物如附各
    該附表編號所示）。復另基於偽造私文書之概括犯意聯絡，分別為如附表編號二
    所示之偽造引擎號碼及如附表編號四所示之偽造車身號碼之行為後，使用或交予
    他人使用該小客車，足生損害於附表編號二、四所示之車主、汽車製造商及公路
    監理機關對於車籍管理之正確性。詎復基於同一為自己不法所有之概括犯意，並
    與綽號「二郎」者、綽號「二佰」者之成年男子（綽號「二佰」者部分由檢察官
    另行分案偵辦）基於共同犯意聯絡，推由辰○○與綽號「二郎」者連續為附表編
    號六至十號之竊盜車輛，再交由綽號「二佰」者向車主恫稱：其係汽車解體場，
    如要取回失竊車輛需匯款至指定帳戶，否則將車解體等語，致各該車主心生畏懼
    ，而對之恐嚇取財（行為時間、地點、方式、取得之財物如各該附表編號所示）
    ，其中附表編號六、八、十之車主尚未付款，各該失竊車輛即為警查獲，遂未得
    逞；其中附表編號七、九之車主，分別至金融機構匯給如各該附表編號所示之金
    額至綽號「二佰」者所指定之帳戶內，由辰○○與綽號「二郎」者二人分得，車
    主交付款項二分之一，餘則歸綽號「二佰」者所有。嗣於八十九年十二月六日十
    二時許，辰○○駕駛懸掛Ｓ２－二五八二號車牌之贓車，行經台中縣太平市市○○路前被警查獲；又於九十年一月十一日辰○○之友人庚○○（另案審理）駕駛
    其所交付如附表編號四所示之車輛，在台中縣太平市○○路四五八巷內為警查獲
    ，供述上開車輛為辰○○所交付，始偵悉上情；復於九十年四月二十七日十八時
    二十分許，辰○○在桃園縣大園鄉許厝港三十一之十八號被警查獲，並起獲二Ａ
    －一八九六號、Ｒ二－九二三０號贓車二部、辰○○所有竊車用工具六角板手一
    支。
二、案經台中縣警察局霧峰分局報請台灣台中地方法院檢察署檢察官呈請台灣高等法
    院檢察署檢察長核轉台灣桃園地方法院檢察署偵查起訴及桃園縣警察局大園分局
    報告台灣桃園地方法院檢察署檢察官偵查起訴暨移送併辦。
    理  由
一、訊據被告辰○○固坦承單獨或與綽號「二郎」者共同竊取小客車，或侵占車牌之
    行為，惟矢口否認有何恐嚇取財之行為，辯稱：其與綽號「二郎」者偷車後，綽
    號「二郎」者每部車給其新台幣五百元當酬勞，車子都交給綽號「二郎」者處理
    ，其未打電話向車主恐嚇贖車云云。惟查：（一）被告辰○○對於右揭其單獨一
    人持螺絲起子一支，連續竊取附表編號二、三之財物及侵占如附表編號二之號碼
    Ｓ二－二五八二號車牌，或夥同綽號「二郎」者共同持辰○○所有之六角扳手一
    支為附表編號一、五之財物，或與綽號「二郎」者、綽號「二佰」者之成年男子
    （綽號「二佰」者部分由檢察官另行分案偵辦）基於共同犯意聯絡，推由被告與
    綽號「二郎」者共同連續為附表編號六至十號之竊盜行為後，再推由綽號「二佰
    」者恐嚇贖車之行為等情，迭據其於警訊時及偵查中坦承在卷（見台灣桃園地方
    法院檢察署九十年偵自第七０一五號卷第八頁至第十頁、第四十頁至第四十二頁
    、第六十四頁至第六十五頁、台灣台中地方法院檢察署八十九年偵字第二０二一
    八號卷第十一頁第十七頁、第四十五頁反面至第四十六頁），核與被害人癸○○
    於本院審理時、被害人甲○○於偵查時、被害人傅建宗之子傅宏仁、被害人忠欣
    企有限公司負責人林淑月、被害人己○○、午○○、乙○○、辛○○、張美英等
    人於警訊時指訴之情節相符，並據證人即查獲本案之桃園縣警察局大園分局員警
    林進貴於本院證稱：我們於九十年四月二十七日下午六時左右在大園鄉南港村許
    厝港二十一號之十八發現二部贓車，車號二Ａ－一八九六號、Ｒ二－九六三○號
    ，我們打電話給車主，車主都有說有被恐嚇，我們查到時被告辰○○有承認車子
    是他偷的，．．．．。我們有查出那些帳戶的開立人，查到壬○○華南銀行，帳
    戶000000000000號帳戶。還有農民銀行帳號0000000000
    0號帳戶，合作金庫台中分行丙○○帳號0000000000000號帳戶等
    語屬實在卷（見本院九十年七月十一日筆錄），並有被告所有供其與綽號「二郎
    」者共同行竊所用之六角扳手一支扣案足憑，復有被害人傅建宗之子傅宏仁、被
    害人忠欣企業有限公司負責人林淑月、被害人午○○、己○○、乙○○、辛○○
    、張美英等人所立贓物領據各乙紙，車號ＮＪ－五三三三號、Ｒ九－九○六二號
    、Ｓ二－二五八二號、二Ａ一八九六號、Ｒ二－九六三○號、Ｖ六－六六七二號
    、Ｎ九－七三六六號、ＩＡ－七四六二號、ＲＷ－五九一○號、Ｌ八－六九八○
    號、車輛竊盜、車牌失竊資料個別查詢報表－查詢車輛認可資料、桃園縣警察局
    車號Ｒ二－九六三○、Ｎ九－七三六六號車輛協尋證明單、新竹市警察局車號二
    Ａ一八九六號車輛失竊證名單、違反刑事案件縣長紀錄表、搜索扣押筆錄各一份
    ，及查獲現及車輛場照片十幀附卷足參。（二）雖被告又辯稱：其僅與綽號「二
    郎」者負責偷車，偷車後由綽號「二郎」者將車主之資料交由綽號「二佰」者向
    車主打電話恐嚇，其未打電話向車主恐嚇財物，並未共犯恐嚇取財罪行云云，然
    按共同正犯意思之聯絡原不以數人間直接發生者為限，即有間接聯絡者，亦包括
    在內（最高法院七十七年台上字第二一三五號判例意旨參照）；經查：被告與綽
    號「二郎」者竊得如附表編號六至編號十所示之車輛，推由綽號「二佰」者向被
    害人恐嚇財物贖車等情，亦據被害人乙○○、辛○○、午○○、被害人陳財茂家
    人張美英、被害人己○○指訴在卷，而被害人辛○○、張美英並匯如附表編號七
    、十所示之金額至各該指定之帳戶等情，亦有匯款人為辛○○之三萬元匯款委託
    書及辛○○之亞太商業銀行客戶交易明細單一紙各乙紙，匯款人張美英之四萬元
    郵局跨行匯款申請書乙紙在卷可徵，而上開林美玉於華南銀行台中市○○路分行
    之帳戶、丙○○於合作金庫銀行台中分行之帳戶，係遭人冒用，亦據證人林美玉
    、丙○○於本院調查時證述在卷，復有中國農民銀行台中分行九十年十月十五日
    （９０）農中（營）字第四九二號函及巳○○設於該行之如附表編號九所示之帳
    戶資金往來明細表、合作金庫銀行台中分行九十年十月三十一日（九０）合金中
    存字第七五五七號函及資金往來明細表在卷足參，另被害人乙○○、午○○、己○○則尚未匯款，所失竊之車輛即為警尋獲等情，亦據渠等人指訴在卷，足見被
    告與綽號「二郎」者共同竊車後，再推由綽號「二郎」者將車主資料交由綽號「
    二佰」者向車主恐嚇取財，並將所得財物分給被告，則揆諸上開判例意旨說明，
    被告與綽號「二郎」者、綽號「二佰」者間就恐嚇取財之犯行確有共同犯意，均
    為共同正犯甚明。（三）而被告有如附表編號二所示之於竊取寅○○所有車號Ｎ
    Ｊ－五三三三號自用小客車後，以新台幣一萬二千元代價委請綽號「海鷗」者之
    不詳姓名成年男子，基於共同犯意聯絡由「海鷗」者著手變造該車引擎號碼由原
    ：Ａ４Ｔ３１１６８號，變更為Ａ４Ｔ１７８９６號，及於附表編號四所示之時
    地，竊取車號：ＭＨ－一八九三號小客車後，在該竊得小客車儀表板左上方及駕
    駛座車門外圓弧處黏貼號碼２ＨＧＥＤ６４５６ＫＨ５０９３４９號為車身號碼
    等情，除據被告供認在卷外，並據被害人丑○○於警訊時指訴綦詳，復據證人即
    被告借予其所竊得如附表編號四所示車輛使用之庚○○證述在卷，此外復有贓物
    領據、ＮＪ－五三三三號小客車之車輛竊盜、車牌失竊資料個別查詢報表－查詢
    車輛認可資料及被告所有之車號三Ｊ－九四九０號車籍作業系統查詢表－查詢認
    可資料各乙紙、暨照片八幀附卷足佐，足見被告確有此部分之竊盜、偽造私文書
    之犯行。（四）又被告侵占附表編號二所示之時地拾獲號碼Ｓ二－二五八二號車
    牌二面後，加以侵占入己，除據被告供認在卷外，而該二面牌確係被害人即車主
    丁○○所有，亦有車籍作業系統－查詢認可資料乙紙在卷足佐，復有該二面車牌
    扣案足稽存卷足憑。（五）雖被告嗣於本院審理時改稱：起訴書上附表編號一、
    四、五、七是我一個人偷的，我用六角扳手偷的，現在六角扳手已經扣案了。編
    號六、八、九是跟二郎一起去偷的，也是用六角扳手偷的，工具都在二郎那邊。
    編號二、三是黃自城去偷的，是我開車載他去偷的，我在旁邊把風，沒有下手偷
    云云。惟被告確有如附表所示之竊盜行為，業據其於警訊時及偵查中迭次供述在
    卷甚明，嗣於本院雖改稱如上之竊盜行為云云，然查被告於本院上開供稱，距其
    行為時間較久遠，記憶難免有誤，故其供述竊盜之情節與事實，難免有出入，而
    被告於警訊時及偵查中之供述，因距其行為時間較為短暫，其記憶及供述，衡之
    常情當較準確，然按當事人事後翻異案發當初之陳述，依經驗法則，案發當時之
    供述較少權衡利害得失或受他人干預，比之事後翻異之詞，自較為可採，即所謂
    「案重初供」之原則，是自以被告於警訊中及偵查中之供詞較為可採，併此敘明
    。綜上所述，被告所辯顯係事後卸責之詞，委無足採。事證明確，被告犯行洵堪
    認定。
二、查刑法第三百二十一條第一項第三款之攜帶兇器竊盜罪，所謂兇器之種類並無限
    制，凡客觀上足對人之生命、身體、安全構成威脅，具有危險性之兇器均屬之，
    且只須行竊時攜帶此種具有危險性之兇器為已足，並不以攜帶之初有行兇之意圖
    為必要；螺絲起子、六角扳手足以殺傷人之生命、身體之器械，顯為具有危險性
    之兇器。又引擎（車身）號碼係車輛製造廠商出廠之標誌，乃表示一定用意之證
    明，依刑法地二百二十條之規定，應以私文書論，將原有車輛上之引擎（車身）
    號碼更換，乃具有創設性，屬偽造私文書（最高法院六十六年台上字第一九六一
    號判例意旨參照）。核被告就如附表編號一、三、五部分所為，係犯刑法第三百
    二十一條第一項第三款攜帶兇器竊盜罪；如附表編號二、四部分所為，係犯第三
    百二十一條第一項第三款、第二百二十條、第二百十條、第三百三十七條攜帶兇
    器竊盜、偽造私文書及侵占遺失物罪；如附表編號六、八、十部分所為，係犯第
    三百二十一條第一項第三款、第三百四十六條第一、三項攜帶兇器竊盜及恐嚇取
    財未遂罪；如附表編號七、九部分所為，係犯第三百二十一條第一項第三款及第
    三百四十六條第一項攜帶兇器竊盜及恐嚇取財既遂罪。又被告就附表編號一、五
    、六、七、八、九、十所為之加重竊盜罪與綽號「二郎」者間、就如附表編號六
    至十所為之恐嚇取財既、未遂罪與綽號「二郎」者、綽號「二佰」者間，或有犯
    意聯絡、或有行為分擔，均為共同正犯。而公訴人認被告所為附表編號六至十所
    示加重竊盜犯行，亦涉犯刑法第三百二十一條第四款之結夥三人竊盜罪嫌，然按
    刑法上結夥三人竊盜罪，應以在場共同實施或在場參與分擔實施犯罪之人為限（
    最高法院七十六年台上字第二一０號判例意旨參照），而本件綽號「二佰」者並
    未在場參與被告及綽號「二郎」者共同竊車行為，是公訴人認被告就附表編號六
    至十部分所為，亦犯結夥三人以上竊盜罪，容有誤會；又被告就如附表編號二所
    示之更換引擎號碼行為係屬偽造私文書，已如前述，公訴人認係變造私文書，亦
    有未洽，附此敘明。又被告就如附表編號一至十之加重竊盜犯行、如附表編號二
    、四之偽造文書犯行，就附表編號六至十之恐嚇取財既、未遂之犯行，時間緊接
    ，犯罪構成要件相同，顯均係基於概括犯意為之，為連續犯，應分別以一攜帶兇
    器竊盜罪、偽造文書及恐嚇取財既遂罪論，並應依法加重其刑。又公訴人雖未就
    被告所為如附表編號四之犯行提起公訴，惟此部分與前開經提起公訴之被告加重
    竊盜罪及偽造私文書之犯行有連續犯裁判上一罪之關係，為起訴效力所及，本院
    自得加以審理，併此敘明。又被告所犯攜帶兇器竊盜、偽造私文書、侵占遺失物
    罪間，有方法結果之牽連犯關係，應依刑法第五十五條之規定，從一重加重竊盜
    罪論處。而被告其竊車之目的係在恐嚇取財，所犯加重竊盜罪、恐嚇取財罪二罪
    之間，有方法、結果之牽連關係，為牽連犯，從一重之恐嚇取財罪處斷。爰審酌
    被告素行，犯罪之動機、目的及手段，連續竊取小客車，所生危害，所得利益，
    及犯罪後態度等一切情狀，量處如主文所示之刑。
三、扣案之六角扳手一支，係被告所有供其犯罪所用之物；另螺絲起子一支，亦係被
    告所有供其犯罪所用之物，雖未扣案然亦無證據證明已滅失，均應依刑法第三十
    八條第一項第二款之規定宣告沒收之。至扣案之行動電話一支、易付卡一張，雖
    係被告所有，並非供被告犯罪所用之物，另扣案之記事簿一本，係記載被告友人
    之電話等資料，亦非供被告犯罪所用之物，爰不併予宣告沒收。
四、至桃園警察局大園分局另認：被告涉嫌於九十年四月二十六日凌晨零時許，在苗
    栗市○○路、維新路口，竊取車號：Ｗ四－八二八八號自小客車一部，並以電話
    恐嚇車主戊○○付四萬五千元贖車。及於九十年四月二十七日上午八時許，在新
    竹市○○路七十號前竊取車號ＭＬ－七六一一號小客車，並以電話恐嚇車主戊○○付三萬五千元贖車等情，因認被告另涉有竊盜、恐嚇取財罪嫌云云。惟查，訊
    據被告堅詞否認上開犯行，辯稱：其未竊取上開二部小客車及恐嚇車主付款贖車
    等語。按犯罪事實應依證據認定之，無證據不得推定犯罪事實，刑事訴訟法第一
    百五十四條定有明文。而認定被告有罪之事實，應憑證據，如未能發現相當之證
    據，或證據不足以證明，自不能以推測或擬制之方法以之為裁判基礎；且認定事
    實所憑之證據，其為訴訟上之證明，須達於通常一般之人均不致有所懷疑而得卻
    確信者，始得據為有罪之認定，倘其證明尚未達到此一程度，而有合理懷疑存在
    時，尚難為有罪之認定基礎；另茍積極之證據不足以為被告事實之認定，即應為
    被告有利之認定，更不必有何有利之證據；最高法院三十年上字八一六號、四十
    年台上字八六號、七十六年台上字四九八六號判例，分別揭有上旨，足資參照。
    經查：被告雖於警訊中自白尚於苗栗、新竹等地竊取多部小客車，除附表所示之
    車號外，其他已記不得車號云云，證人即員警吳志宏雖證稱：上開二部小客車車
    號係被告於警訊時有提到，事後依檢察官指示訊問被害人戊○○、卯○○，該二
    人有陳稱車子被偷，後來有訊問辰○○，但其否認有竊取該二部車等詞，然查被
    告雖於警訊時供稱其有於苗栗、新竹竊取小客車云云，惟此並無法積極證據證明
    被告確有竊取上開二部小客車無訛，且被告對於前開經起訴之各次竊盜等犯行均
    坦承不諱，對該二部小客車，若確為其所為，亦有裁判上一罪之情節存在，被告
    應無必要刻意否認。又被害人即車主戊○○於警訊時、被害人即車主卯○○於警
    訊時即本院調查時，亦無法指認被告之聲音確為竊車取贖之人，是被告所辯上情
    應堪採信。此外，復查無其他積極證據，足資認定被告有何此部分之竊盜、恐嚇
    取財之犯行，其不能證明被告犯罪，此部分本應為被告無罪之判決，惟此部分與
    前開經提起公訴並經論罪科刑部分，有連續犯之裁判上一罪關係，爰不另為無罪
    之諭知，附此敘明。
據上論斷，應依刑事訴訟法第二百九十九條第一項前段，刑法第二十八條、第五十六
條、第三百四十六條第一項、第二百二十條、第二百十、第三百二十一條第一項第三
款、第三百三十七條、第五十五條、第三十八條第一項第二款，罰金罰鍰提高標準條
例第一條前段，判決如主文。
本案經檢察官江苑臻到庭執行職務。
中      華      民        國      九十一      年      一      月    二  日
                                臺灣桃園地方法院刑事第四庭
                                            法  官    邱滋杉
右正本證明與原本無異。
如不服本判決，應於判決送達後十日內向本院提出上訴狀( 應附繕本 )，上訴於
臺灣高等法院。
                                            書記官    周巧屏
中      華      民        國      九十一      年      一      月   二  日
附表：
┌──┬───────┬─────┬────┬──────────────┐
│  編│犯罪時間、地點│行為人    │被害人、│行     為     態      樣    │
│  號│、竊得財物    │          │        │                            │
│    │              │          │        │                            │
├──┼───────┼─────┼────┼──────────────┤
│一  │八十九年十一月│辰○○、  │癸○○  │辰○○與綽號「二郎」者共同持│
│    │三日凌晨三時許│綽號「二郎│        │辰○○所有之六角扳手一支，竊│
│    │              │」者      │        │取癸○○所有車號：ＲＷ－５９│
│    │雲林縣斗六市民│          │        │１０號自用小客車一部。      │
│    │八五號前      │          │        │                            │
│    │              │          │        │                            │
│    │車號ＲＷ－５９│          │        │                            │
│    │１０號小客車一│          │        │                            │
│    │部            │          │        │                            │
│    │              │          │        │                            │
├──┼───────┼─────┼────┼──────────────┤
│二  │八十九年十一月│辰○○    │寅○○  │辰○○以自製螺絲起子一支（未│
│    │四日上午八時許│          │        │扣案）破壞門鎖及電門方，竊取│
│    │              │          │        │寅○○所有車號ＮＪ－五三三三│
│    │台中市西屯區河│          │        │號自用小客車。得手後，為供己│
│    │十四巷巷內    │          │        │使用，以新台幣一萬二千元代價│
│    │              │          │        │，委請綽號「海鷗」之不詳姓名│
│    │車號ＮＪ－五三│          │        │成年男子，基於共同犯意聯絡，│
│    │三三號小客車一│          │        │由「海鷗」著手變造該車引擎號│
│    │部            │          │        │碼由原：Ａ４Ｔ３１１６８，變│
│    │              │   │        │更為Ａ４Ｔ１７８９６。另於八│
│    │              │          │        │十九年十一月間在台中縣太平市│
│    │              │          │        │中山路二段國軍八○三醫院對面│
│    │              │          │        │巷內一部不詳車號報廢車內，拾│
│    │              │          │        │獲丁○○所有車號：Ｓ２－２５│
│    │              │          │        │８２號車牌二面，侵占入己，改│
│    │              │          │        │懸於該車車體上使用。        │
│    │              │          │        │                            │
│    │              │          │        │                            │
├──┼───────┼─────┼────┼──────────────┤
│三  │八十九年十二月│辰○○    │忠欣企業│辰○○持同右自製螺絲起子一支│
│    │六日凌晨四時許│          │股份有限│破壞車門鎖及電門方式，竊取忠│
│    │              │          │公司    │欣企業股份有限公司所有車號：│
│    │台中縣大里市中│          │   │Ｒ９－９０６２號自用小客車一│
│    │興路二段二四九│          │        │部。                        │
│    │巷十一之二號前│          │        │                            │
│    │              │          │        │                            │
│    │車號：Ｒ９－９│          │        │                            │
│    │０６２號小客車│          │        │                            │
│    │一部          │          │        │                            │
│    │              │          │        │                            │
├──┼───────┼─────┼────┼──────────────┤
│四  │八十九年十二月│辰○○    │王麗娟  │辰○○持扳手一支竊取王麗娟所│
│    │二十一日凌晨五│          │丑○○  │有，現供其夫丑○○管領使用之│
│    │時許（移送書誤│          │        │車號：ＭＨ－１８９３號小客車│
│    │載為上午十時許│          │        │一部，將車牌二面卸下，改懸掛│
│    │）            │          │        │其所有之號碼三Ｊ－九四九０號│
│    │              │          │        │車牌，並在該竊得小客車儀表板│
│    │桃園縣桃園市新│          │        │左上方及駕駛座車門外圓弧處黏│
│    │埔八街一０九號│          │        │貼號碼２ＨＧＥＤ６４５６ＫＨ│
│    │前            │          │        │５０９３４９號為車身號碼。  │
│    │              │          │        │                            │
│    │車號：ＭＨ－１│          │        │                            │
│    │８９３號小客車│          │        │                            │
│    │一部          │          │        │                            │
│    │              │          │        │                            │
├──┼───────┼─────┼────┼──────────────┤
│五  │九十年二月二十│辰○○、綽│甲○○  │辰○○與綽號「二郎」者共同持│
│    │二日晚間十時許│號「二郎」│        │辰○○所有六角扳手一支，竊取│
│    │（起訴書誤載同│者、綽號「│        │甲○○所有車號：ＩＡ－７４６│
│    │年月二十三日）│二佰」者  │        │２號自用小客車一部。        │
│    │              │          │        │                            │
│    │台中市○○路三│          │        │                            │
│    │一九號前      │          │        │                            │
│    │              │          │        │                            │
│    │車號：ＩＡ－７│          │        │                            │
│    │４６２號小客車│          │        │                            │
│    │一部          │          │        │                            │
│    │              │          │        │                            │
├──┼───────┼─────┼────┼──────────────┤
│六  │九十年四月二十│辰○○、綽│呂阿塗、│辰○○與綽號「二郎」者共同持│
│    │三日晚上二十二│號「二郎」│乙○○  │辰○○所有六角扳手為工具，竊│
│    │時許          │者        │        │盜呂阿塗所有，由乙○○使用中│
│    │              │          │        │，停於該處之車號：Ｖ６－６６│
│    │桃園縣蘆竹鄉龍│          │        │７２號自用小客車， 再由「二 │
│    │安街段一六○號│          │        │佰」打電話恐嚇乙○○稱：渠是│
│    │前            │          │        │汽車解體場，如要取回失竊車輛│
│    │              │          │        │需匯款新台幣五萬元入指定帳戶│
│    │一部          │          │        │（按即係不知情丙○○設於合作│
│    │              │          │        │金庫台中支庫、帳號０二二０七│
│    │              │          │        │00000000號帳戶）否則│
│    │車號：Ｖ６－６│          │        │要將車輛解體等語，致乙○○心│
│    │６７２號小客車│          │        │生畏懼，而金額陸續降為四萬元│
│    │              │          │        │、二萬五千元，惟乙○○尚未匯│
│    │              │          │        │款，車輛即被警方查獲。      │
│    │              │          │        │                            │
│   │              │          │        │                            │
│    │              │          │        │                            │
│    │              │          │        │                            │
├──┼───────┼─────┼────┼──────────────┤
│七  │九十年四月二十│辰○○、綽│張志忠  │辰○○與綽號「二郎」者，共同│
│    │四日晚上二十二│號「二郎」│辛○○  │以六角板手一支為工具，竊盜張│
│    │時許          │者        │        │志忠所有，由辛○○使用中之車│
│    │              │          │        │號：Ｎ９－７３６６號自用小客│
│    │桃園縣中壢市中│          │        │車，再由綽號「二佰」者於同年│
│    │華路路、中園路│          │        │月二十六日十四時許許，致電恫│
│    │口附近        │          │        │嚇辛○○稱：渠是汽車解體場，│
│    │              │          │        │如要取回失竊車輛需匯款新台幣│
│    │車號：Ｎ９－７│          │        │六萬至指定帳戶（按即係不知情│
│    │３６６號小客車│          │        │壬○○設於華南銀行台中民族路│
│    │一部          │          │        │分行000000000000│
│    │              │          │        │號帳戶）否則要將車輛解體等語│
│    │              │          │        │，致辛○○心生畏懼，恐車輛遭│
│    │              │          │        │解體，乃於同日各匯款三萬元、│
│    │              │          │        │一萬八仟元。                │
│    │              │          │        │                            │
│    │              │          │        │                            │
├──┼───────┼─────┼────┼──────────────┤
│八  │九十年四月二十│辰○○、綽│午○○  │由辰○○與綽號「二郎」者共同│
│    │四日晚上二十三│號「二郎」│        │持六角板手一支為工具，竊盜顧│
│    │時許          │者        │        │正泰所有之車號：Ｒ２－９６３│
│    │              │          │        │０號自用小客車，並由綽號「二│
│    │桃園市○○路  │          │        │佰」者打電話予午○○，恐嚇稱│
│    │              │          │        │：渠是汽車解體場，如要取回失│
│    │              │          │        │竊車輛需匯款新台幣五萬至指定│
│    │              │          │        │帳戶（按即係不知情丙○○設於│
│    │              │          │        │合作金庫台中支庫帳號：０二二│
│    │              │          │        │0000000000號帳戶）│
│    │              │          │        │， 否則破壞車輛等語，致顧正 │
│    │              │          │        │泰心生畏懼，惟午○○尚未付款│
│    │              │          │        │，車輛即被警方查獲。        │
│    │              │          │        │                            │
│    │              │          │        │                            │
│    │              │          │        │                            │
│    │              │          │        │                            │
├──┼───────┼─────┼────┼──────────────┤
│九  │九十年四月二十│辰○○、綽│陳財茂  │由辰○○與綽號「二郎」者共同│
│    │五日凌晨一時許│號「二郎」│        │持同前之六角板手一支為工具，│
│    │              │者        │        │竊盜子○○所有 之車號：Ｌ８ │
│    │桃園縣楊梅鎮中│          │        │－６９８０號自用小客車，再由│
│    │山南路六○○之│          │        │綽號「二佰」者打電話恐嚇車主│
│    │十一號前      │          │        │家人張美英稱：渠是汽車解體場│
│    │              │          │        │，如要取回失竊車輛需匯款新台│
│    │車號：Ｌ８－６│          │        │幣五萬至指定帳戶，否則將車解│
│    │９８０號小客車│          │        │體等語，致張美英心生畏懼，嗣│
│    │一部          │          │        │降為四萬元，張美英乃於同年月│
│    │              │          │        │二十七日匯款四萬元至指定之不│
│    │              │          │        │知情巳○○設於中國農民銀行台│
│    │              │          │ │中分行帳號：00000000│
│    │              │          │        │五三九號帳戶。              │
│    │              │          │        │                            │
│    │              │          │        │                            │
│    │              │          │        │                            │
│    │              │          │        │                            │
├──┼───────┼─────┼────┼──────────────┤
│十  │九十年四月二十│辰○○、綽│己○○  │由辰○○與綽號「二郎」者共同│
│    │六日上午六時許│號「二郎」│        │持同前之六角板手一支為工具，│
│    │              │者        │        │竊盜己○○所有車號：２Ａ－１│
│    │              │          │        │８９６號自用小客車，再由綽號│
│    │新竹市○○路六│          │        │「二佰」者於同年月二十七日打│
│    │十五巷七號    │          │        │電話予己○○，恐嚇稱：渠是汽│
│    │              │          │        │車解體場，如要取回失竊車輛需│
│    │車號：２Ａ－１│          │        │匯款新台幣五萬至指定帳戶，否│
│    │８９６號小客車│          │        │則將車解體等語，致使己○○心│
│    │一部          │          │        │生畏懼，後降為三萬元，惟尚未│
│    │              │          │        │匯款即為警方尋獲車輛。      │
│    │              │          │        │                            │
│    │              │          │        │                            │
└──┴───────┴─────┴────┴──────────────┘
參考法條：
中華民國刑法第三百二十一條
犯竊盜罪而有左列情形之一者，處六月以上五年以下有期徒刑：
一  於夜間侵入住宅或有人居住之建築物、船艦，或隱匿其內而犯之者。
二  毀越門扇、牆垣或其他安全設備而犯之者。
三  攜帶兇器而犯之者。
四  結夥三人以上而犯之者。
五  乘火災、水災或其他災害之際而犯之者。
六  在車站或埠頭而犯之者。
前項之未遂罰之。
中華民國刑法第二百二十條
在紙上或物品上之文字、符號、圖畫、照像，依習慣或特約，足以為表示其用意之證
明者，關於本章及本章以外各罪，以文書論。
錄音、錄影或電磁紀錄，藉機器或電腦之處理所顯示之聲音、影像或符號，足以為表
示其用意之證明者，亦同。
稱電磁紀錄，指以電子、磁性或其他無法以人之知覺直接認識之方式所製成之紀錄，
而供電腦處理之用者。
中華民國刑法第二百十條
偽造、變造私文書，足以生損害於公眾或他人者，處五年以下有期徒刑。
中華民國刑法第三百三十七條
意圖為自己或第三人不法之所有，而侵占遺失物、漂流物或其他離本人所持有之物者
，處五百元以下罰金。
中華民國刑法第三百四十六條
意圖為自己或第三人不法之所有，以恐嚇使人將本人或第三人之物交付者，處六月以
上五年以下有期徒刑，得併科一千元以下罰金。
以前項方法得財產上不法之利益，或使第三人得之者，亦同。
前二項之未遂犯罰之。
